---
title: "hw1"
author: "Nikita Kartashov"
date: "27 February 2015"
output: html_document
---


```{r}
library(Biostrings)
gcContent <- function(dnaSet) {
  freqSet <- alphabetFrequency(dnaSet, baseOnly=TRUE, as.prob=TRUE)
  gcSet <- freqSet[,c("G", "C")]
  rowSums(gcSet)
}
```

```{r}
dnaSet <- DNAStringSet(c("AACCAA", "GCCGTCGCT"))
print(gcContent(dnaSet))
```

```{r}
library(GenomicRanges)
library(BSgenome.Dmelanogaster.UCSC.dm3)
geneRanges <- GRanges(seqnames=c("chr3R", "chrX"),
                      ranges=IRanges(start=c(19967117, 18962306), 
                                     end=c(19973212, 18962925)), 
                      strand=c("+", "-"))
geneSequences <- getSeq(Dmelanogaster, geneRanges)
print(gcContent(geneSequences))
randomRanges <- GRanges(seqnames=c("chrXHet", "chr2R"),
                       ranges=IRanges(start=c(10, 11), 
                                      end=c(100010, 100011)), 
                       strand=c("+", "-"))
randomSequences <- getSeq(Dmelanogaster, randomRanges)
print(gcContent(randomSequences))
```

Видно, что GC-контент в области генов выше, чем в кусках генома по взятым из головы координатам.

```{r}
oligonucleotideFrequency(geneSequences, width=2, as.prob=TRUE)
oligonucleotideFrequency(randomSequences, width=2, as.prob=TRUE)
```

Тут опять же можно заметить разницу в представленности 2-меров АА, AT, CC, CG, GC, GG, TA, TG и TT. Это все до какой-то степени можно обяъснить более высоким GC-контентом (больше G и С - меньше A и T, а потому и биграмм с ними).


```{r}
library(TxDb.Dmelanogaster.UCSC.dm3.ensGene)
library("GenomicFeatures")
txdb <- TxDb.Dmelanogaster.UCSC.dm3.ensGene
geneSequences <- getSeq(Dmelanogaster, genes(txdb))
gcContents <- gcContent(geneSequences)
widths <- width(geneSequences)
plot(widths, gcContents, xlab="width", ylab="GC-content", main="D. melanogaster gene width vs GC-content plot")
```

Тут ничего не могу сказать, кроме того, что GC-контент большинства генов расположен в районе 41% на глаз, ну, и чем ген длиннее, тем ближе он схоится к этому числу, что можно обосновать, например, ЦПТ.